臺灣士林地方法院刑事判決
111年度審金訴字第596號
111年度審金訴字第669號
公  訴  人  臺灣士林地方檢察署檢察官
被      告  徐正文


                    （現於法務部○○○○○○○○附設勒戒所觀察勒戒中）
上列被告因詐欺等案件，經檢察官提起公訴（111年度偵緝字第8
85號、第886號）及追加起訴（111年度偵緝字第912號、第913號
、第914號、第915號），本院合併審理後，因被告於本院準備程
序中就被訴事實均為有罪之陳述，經告知簡式審判程序之旨，並
聽取當事人之意見後，本院合議庭裁定由受命法官獨任進行簡式
審判程序，判決如下：
　　主  文
徐正文犯如附表二各編號所示之罪，各處如附表二各編號「主文
及宣告刑」欄所示之刑。應執行有期徒刑貳年陸月。
未扣案之犯罪所得新臺幣伍萬參仟貳佰元沒收，於全部或一部不
能沒收或不宜執行沒收時，追徵其價額。
    事實及理由
一、程序部分
　　按除被告所犯為死刑、無期徒刑、最輕本刑為3年以上有期
    徒刑之罪或高等法院管轄第一審案件者外，於第一次審判期
    日前之準備程序進行中，被告先就被訴事實為有罪之陳述時
    ，審判長得告知被告簡式審判程序之旨，並聽取當事人、代
    理人、辯護人及輔佐人之意見後，裁定進行簡式審判程序，
    刑事訴訟法第273條之1第1項定有明文。經核本案被告徐正
    文所犯均係死刑、無期徒刑、最輕本刑為3年以上有期徒刑
    以外之罪，其於準備程序中就被訴事實為有罪之陳述，經告
    知簡式審判程序之旨，並聽取公訴人、被告之意見後，本院
    合議庭爰依首揭規定，裁定由受命法官獨任進行簡式審判程
    序。是本案之證據調查，依同法第273條之2規定，不受同法
    第159條第1項、第161條之2、第161條之3、第163條之1、第
    164條至170條所規定證據能力認定及調查方式之限制，合先
    敘明。
二、本案犯罪事實及證據，除均引用如附件一、二起訴書及追加
    起訴書之記載外，另更正及補充如下：
　㈠事實部分：
　⒈附件一起訴書犯罪事實欄第8行關於「不正方法取得他人金融
    帳戶」之記載應刪除，第9至16行關於「詐騙如附表所示之
    龔明生、陳永敏等人，致龔明生、陳永敏等人均陷於錯誤，
    而於如附表所示時間，匯款如附表所示之款項至本案帳戶後
    ，由徐正文辦理約定手機轉帳及持帳戶存摺、印章及提款卡
    等，於如附表所示時間、地點，分別以臨櫃及手機轉帳等方
    式，將龔明生、陳永敏等人所匯入之款項提領一空，復依詐騙
    集團其他成員指示將所提領贓款交付詐騙集團成年其他成員
    ，以此方式共同詐騙龔明生、陳永敏等人」之記載應更正為
    「詐騙龔明生、陳永敏等人，致其等均陷於錯誤，而匯款至
    本案帳戶後，再由徐正文依指示以臨櫃、操作自動櫃員機之
    方式提領，或由其他詐欺集團成員以徐正文告知之網路銀行
    帳號、密碼轉帳至其他帳戶（各被害人匯款時間、金額、詐
    得款項去向詳如附表一所示），徐正文並將所提領之款項交
    予不詳詐欺集團成員，以此方式製造金流斷點，掩飾、隱匿
    該等款項之去向」。
　⒉附件二追加起訴書犯罪事實欄第4至5行關於「，徐正文再依
    指示自該帳戶提領詐騙贓款或將款項轉帳至其他帳戶之方式
    詐騙被害人」之記載刪除，第10至14行關於「匯款至本案帳
    戶（匯款時間、金額，詳附表）後，再由徐正文以臨櫃提領
    、提款卡提領之方式，提領被害人匯入之贓款，或以網銀轉
    帳、手機轉帳之方式，將贓款提領或轉帳殆盡（詳附表「匯
    款流向」欄所載）」之記載應更正為「匯款至本案帳戶後，
    再由徐正文依指示以臨櫃、操作自動櫃員機之方式提領，或
    由其他詐欺集團成員以徐正文告知之網路銀行帳號、密碼轉
    帳至其他帳戶（各被害人匯款時間、金額、詐得款項去向詳
    如附表一所示），徐正文並將所提領之款項交予不詳詐欺集
    團成員」。　　
　⒊附件一起訴書附表及附件二追加起訴書附表應更正如本判決
    附表一所示。
　㈡證據部分補充：被告徐正文於本院民國111年8月22日準備程
    序、同年8月29日準備程序及審理中所為之自白。　　
三、論罪科刑
　㈠按洗錢防制法於105年12月28日修正公布，並於106年6月28日
    生效施行（下稱新法），新法第14條第1項之一般洗錢罪，
    祇須有第2條各款所示行為之一，而以第3條規定之特定犯罪
    作為聯結即為已足。另過去實務認為，行為人對犯特定犯罪
    所得之財物或利益作直接使用或消費之處分行為，或僅將自
    己犯罪所得財物交予其他共同正犯，祇屬犯罪後處分贓物之
    行為，非本條例所規範之洗錢行為，惟依新法規定，倘行為
    人意圖掩飾或隱匿特定犯罪所得來源，而將特定犯罪所得直
    接消費處分，甚或交予其他共同正犯予以隱匿，或由共同正
    犯以虛假交易外觀掩飾不法金流移動，即難認僅單純犯罪後
    處分贓物之行為，應仍構成新法第2條第1或2款之洗錢行為
    （最高法院108年度台上字第2057號、第2425號、第2402號
    判決意旨參照）。查：本案被告與身分不詳之詐欺集團成員
    對如附表一所示各被害人之所為，均構成刑法第339條之4第
    1項第2款加重詐欺取財罪，此如後述，係最輕本刑6月以上
    有期徒刑之罪，屬洗錢防制法第3條第1款所稱特定犯罪，而
    本案詐騙手法，係先由不詳詐欺集團成員對如附表一所示之
    被害人施以詐術，使其等匯款至被告所提供之永豐商業銀行
    帳號000-00000000000000號帳戶（下稱永豐銀行帳戶）後，
    或由被告依指示提領現金，交予不詳詐欺集團成員而上繳至
    本案詐欺集團，或由不詳詐欺集團成員以被告提供之上開帳
    戶之網路銀行帳號、密碼轉匯至其他帳戶，以此方式掩飾、
    隱匿該特定犯罪所得之去向及所在，揆諸上開說明，自非單
    純犯罪後處分贓物之與罰後行為，而該當洗錢防制法第2條
    第2款所指之洗錢行為無訛。
　㈡核被告共同對如附表一所示各被害人詐欺之行為，均係犯刑
    法第339條之4第1項第2款之三人以上共同詐欺取財罪、洗錢
    防制法第14條第1項之一般洗錢罪。
　㈢被告與本案詐欺集團成員間，就上開犯行，互有犯意聯絡，
    並分工合作、互相利用他人行為以達犯罪目的及行為分擔，
    均應論以共同正犯。
　㈣又被告本案所為各次犯行，均係以一行為同時觸犯三人以上
    共同詐欺取財罪及一般洗錢罪等2罪名，為想像競合犯，均
    應依刑法第55條規定，從較重之三人以上共同詐欺取財罪處
    斷。
　㈤被告共同詐欺如附表一所示12名被害人之犯行，雖犯罪時間
    相近，但被害人均不相同，所侵害財產法益有異，時空上並
    非無從區隔，在刑法評價上各具獨立性，且非經立法預設其
    本質係具持續實行之複次作為特徵予以特別歸類，使成獨立
    犯罪構成要件之行為態樣，依社會通念難認係出於一次犯意
    之決定，又非屬一個行為之持續動作，自難認被告成立接續
    犯包括一罪或想像競合犯；是其所為12次犯行，犯意各別，
    行為互殊，應分論併罰。　
　㈥按想像競合犯之處斷刑，本質上係「刑之合併」。其所謂從
    一重處斷，乃將想像競合犯組成之評價上數罪，合併為科刑
    一罪，其所對應之刑罰，亦合併其評價上數罪之數法定刑，
    而為一個處斷刑。易言之，想像競合犯侵害數法益者皆成立
    犯罪，論罪時必須輕、重罪併舉論述，同時宣告所犯各罪名
    ，包括各罪有無加重、減免其刑之情形，亦應說明論列，量
    刑時併衡酌輕罪部分量刑事由，評價始為充足，然後依刑法
    第55條前段規定「從一重處斷」，非謂對於其餘各罪可置而
    不論。因此，法院決定處斷刑時，雖以其中最重罪名之法定
    刑，做為裁量之準據，惟於裁量其輕重時，仍應將輕罪合併
    評價在內（最高法院108年度台上字第4405號、第4408號判
    決意旨參照）。被告於本院準備程序及審理時自白一般洗錢
    犯行，依洗錢防制法第16條第2項「犯前2條之罪，在偵查或
    審判中自白者，減輕其刑」之規定，原應減輕其刑，惟其所
    犯一般洗錢罪係屬想像競合犯其中之輕罪，本案犯行係從一
    重之共同加重詐欺取財罪處斷，就此部分想像競合輕罪得減
    刑部分，依上開說明，由本院於後述依刑法第57條量刑時，
    一併衡酌該部分減輕其刑事由，附此敘明。
　㈦爰審酌被告不思循正當管道賺取金錢，明知詐欺集團對社會
    危害甚鉅，竟受金錢誘惑，提供帳戶並擔任詐欺集團俗稱「
    車手」之工作，利用如附表一所示各被害人一時不察、陷於
    錯誤，以如起訴書及追加起訴書所載手段進行詐騙，致使前
    開被害人受有非微之財產損失，所為不僅漠視他人財產權，
    更製造金流斷點，影響財產交易秩序，亦徒增檢警機關追查
    集團上游成員真實身分之難度，犯罪所生危害非輕，應予非
    難，衡以其犯後始終坦認犯行，非無悔意，然迄未與前開被
    害人達成和解，賠償渠等所受損害之犯後態度，暨考量被告
    之素行（參見卷附臺灣高等法院被告前案紀錄表之記載）、
    其犯罪之動機、手段、情節、與本案詐欺集團成員間之分工
    、擔任之犯罪角色及參與程度、各次犯行造成之損害、所獲
    利益（詳後沒收部分），及其自陳高中畢業之教育智識程度
    、入監前從事堆高機駕駛工作、月收入約新臺幣（下同）4
    、5萬元、已婚、需扶養配偶及岳母之家庭生活經濟狀況（
    見本院111年度審金訴字第596號卷【下稱本院卷】111年8月
    29日審判筆錄第6頁）等一切情狀，分別量處如附表二各編
    號「主文及宣告刑」欄所示之刑。　
　㈧另審酌數罪併罰之定應執行刑，係出於刑罰經濟與責罰相當
    之考量，並非予以犯罪行為人或受刑人不當之利益，為一種
    特別的量刑過程，相較於刑法第57條所定科刑時應審酌之事
    項，係對一般犯罪行為之裁量。而定應執行刑之宣告，乃對
    犯罪行為人本身及所犯各罪之總檢視，除應考量行為人所犯
    數罪反應出之人格特性，並應權衡審酌行為人之責任與整體
    刑法目的及相關刑事政策，在量刑權之法律拘束性原則下，
    依刑法第51條第5款規定，採限制加重原則，資為量刑自由
    裁量權之外部界限，並應受法秩序理念規範之比例原則、平
    等原則、責罰相當原則、重複評價禁止原則等自由裁量權之
    內部抽象價值要求界限之支配，以使輕重得宜，罰當其責，
    俾符合法律授與裁量權之目的，以區別數罪併罰與單純數罪
    之不同，兼顧刑罰衡平原則。故定應執行刑時，除仍應就各
    別刑罰規範之目的、輕重罪間體系之平衡、整體犯罪非難評
    價，為綜合判斷外，尤須參酌上開實現刑罰公平性，以杜絕
    僥倖、減少犯罪之立法意旨，為妥適之裁量。本院衡酌被告
    本案12次加重詐欺取財犯行，均係在110年10月27日至29日
    所實施，各次犯行之間隔期間接近，顯於短時間內反覆實施
    ，所侵害法益固非屬於同一人，然被告於各次犯行之角色分
    工、行為態樣、手段、動機均完全相同，責任非難重複之程
    度顯然較高，如以實質累加之方式定應執行刑，處罰之刑度
    恐將超過其行為之不法內涵與罪責程度，爰基於罪責相當之
    要求，於刑法第51條第5款所定之外部性界限內，綜合評價
    各罪類型、關係、法益侵害之整體效果，考量犯罪人個人特
    質，及以比例原則、平等原則、責罰相當原則、重複評價禁
    止原則為內涵之內部性界限，為適度反應被告整體犯罪行為
    之不法與罪責程度及對其施以矯正之必要性，而就被告所犯
    12罪，定應執行刑如主文所示。
四、沒收部分
　㈠按犯罪所得，屬於犯罪行為人者，沒收之；於全部或一部不
    能沒收或不宜執行沒收時，追徵其價額；又前條犯罪所得及
    追徵之範圍與價額，認定顯有困難時，得以估算認定之；第
    38條之追徵，亦同；刑法第38條之1第1項前段、第3項、第3
    8條之2第1項分別定有明文。另按提款車手之加重詐欺案件
    ，如擔任提款車手之被告之犯罪所得係以提款金額之一定比
    例為計算者，因被告提領之金額可能包含該帳戶原有之餘額
    、基於其他原因而匯入該帳戶之款項、甚或非本案起訴範圍
    之被害人所匯入之受騙贓款，故於計算本案之犯罪所得時，
    應採有利於被告之計算方式，如被告提領金額大於被害人本
    案受害金額時，以被害人本案受害金額為計算標準；如被告
    提領金額小於被害人本案受害金額時，則以被告提領金額為
    計算標準。查本件被告提供帳戶予詐欺集團使用並負責提領
    贓款，除獲得提供前開永豐銀行帳戶之報酬2萬元，另有獲
    取以其提領金額1％計算之報酬等情，業據被告供承在卷（見
    本院卷111年8月22日準備程序筆錄第2頁、同年月29日準備
    程序筆錄第2頁），而如附表一所示之被害人受騙匯入被告
    前開永豐銀行帳戶之金額合計為391萬元，被告自該帳戶提
    領之金額合計為332萬元，依前開說明，應以被告提領之金
    額為準，計算其本案提領贓款部分之犯罪所得為3萬3,200元
    （計算式：332萬元×1％=3萬3,200元），是以，被告本案之
    犯罪所得共為5萬3,200元（計算式：2萬元＋3萬3,200元=5萬
    3,200元），雖未扣案，然既未合法發還被害人，復查無刑
    法第38條之2第2項所定情形，自應依刑法第38條之1第1項前
    段、第3項規定諭知沒收，且於全部或一部不能沒收或不宜
    執行沒收時，追徵其價額。
　㈡末按犯洗錢防制法第14條之罪，其所移轉、變更、掩飾、隱
    匿、收受、取得、持有、使用之財物或財產上利益，沒收之
    ；犯第15條之罪，其所收受、持有、使用之財物或財產上利
    益，亦同，洗錢防制法第18條第1項定有明文。惟因洗錢行
    為之標的是否限於行為人者始得宣告沒收，法無明文，是倘
    法條未規定「不問屬於犯罪行為人與否均沒收」時，自仍以
    屬於被告所有者為限，始應予沒收。經查，本件如附表一所
    示各被害人受騙匯款至被告前開永豐銀行帳戶後，或由被告
    提領後交予其他詐欺集團成員上繳詐欺集團，或由不詳詐欺
    集團成員轉匯至其他帳戶，此經被告供述在卷（見本院卷11
    1年8月22日準備程序筆錄第2頁），且卷內並無證據證明被
    告就該等款項具有事實上管領、處分權限，揆諸前揭說明，
    除前述被告分得之報酬外，自無從就如附表一所示各被害人
    詐騙之款項，依洗錢防制法第18條第1項或刑法第38條之1第
    1項前段之規定對被告宣告沒收，併此敘明。
據上論斷，應依刑事訴訟法第273條之1第1項、第299條第1項前
段、第310條之2、第454條第2項（依刑事判決精簡原則，僅記載
程序法條文），判決如主文。
本案經檢察官錢義達提起公訴，檢察官鄭世揚追加起訴，由檢察
官江玟萱到庭執行職務。
中　　華　　民　　國　　111 　年　　9 　　月　　28　　日
                  刑事第十庭法  官  陳秀慧
以上正本證明與原本無異。
如不服本判決應於收受送達後20日內，向本院提出上訴書狀，並
應敘述具體理由。其未敘述上訴理由者，應於上訴期間屆滿後20
日內向本院補提理由書（均須按他造當事人之人數附繕本）「切
勿逕送上級法院」。若因疫情而遲誤不變期間，得向法院聲請回
復原狀。
                            書記官  陳建宏
中　　華　　民　　國　　111 　年　　9 　　月　　28　　日
附錄本案論罪科刑法條全文：
洗錢防制法第2條
本法所稱洗錢，指下列行為：
一、意圖掩飾或隱匿特定犯罪所得來源，或使他人逃避刑事追訴
    ，而移轉或變更特定犯罪所得。
二、掩飾或隱匿特定犯罪所得之本質、來源、去向、所在、所有
    權、處分權或其他權益者。
三、收受、持有或使用他人之特定犯罪所得。
洗錢防制法第14條
有第二條各款所列洗錢行為者，處7年以下有期徒刑，併科新臺
幣5百萬元以下罰金。
前項之未遂犯罰之。
前二項情形，不得科以超過其特定犯罪所定最重本刑之刑。
中華民國刑法第339條之4
犯第339條詐欺罪而有下列情形之一者，處1年以上7年以下有期
徒刑，得併科1百萬元以下罰金：
一、冒用政府機關或公務員名義犯之。
二、三人以上共同犯之。
三、以廣播電視、電子通訊、網際網路或其他媒體等傳播工具，
    對公眾散布而犯之。
前項之未遂犯罰之。

附表一
編號 被害人 匯款時間 匯款金額 （新臺幣） 詐得款項去向 1 告訴人 李旻貞 110年10月27日14時13分許 5萬元 被告於110年10月27日15時13分許，臨櫃提領70萬元（逾左列匯款金額部分，無證據證明係本案詐欺所得）。 2 告訴人 盧宥媗 110年10月27日14時38分許 30萬元  3 告訴人 楊智涵 110年10月27日 12時43分許 5萬元    110年10月28日 12時40分許 4萬元 被告於110年10月28日14時49分許，臨櫃提領140萬元（逾左列匯款金額部分，無證據證明係本案詐欺所得）。 4 告訴人 張美華 110年10月28日 13時28分許 5萬元  5 告訴人 張秀瓊 110年10月28日 13時59分許 80萬元  6 告訴人 龔明生 110年10月28日 14時38分許 10萬元 不詳詐欺集團成員於110年10月28日14時57分許，以手機轉匯78萬元至其他帳戶（逾左列匯款金額部分，無證據證明係本案詐欺所得）。 7 告訴人 陳永敏 110年10月28日 14時56分許 20萬元 不詳詐欺集團成員於110年10月28日14時57分許，以手機轉匯25萬元至其他帳戶（逾左列匯款金額部分，無證據證明係本案詐欺所得）。 8 告訴人 劉碧霞 110年10月28日 15時許、15時2分許 5萬元、 5萬元 被告於110年10月28日15時3分許至7分許，操作自動櫃員機接續提領2萬元、2萬元、2萬元、2萬元、2萬元。   110年10月29日 10時48分許 140萬元 ①被告於110年10月29日11時52分許，臨櫃提領100萬元。 ②不詳詐欺集團成員於同日11時55分許，以網路銀行轉匯118萬元至其他帳戶。 ③不詳詐欺集團成員於同日14時20分許，以手機轉帳42萬元至其他帳戶。 ④被告於同日14時13分許至18分許，操作自動櫃員機接續提領2萬元、2萬元、2萬元、2萬元、2萬元、2萬元。 （逾左列匯款金額部分，無證據證明係本案詐欺所得） 9 被害人 蔡憲益 110年10月29日 9時4分許 10萬元  10 告訴人 謝文松 110年10月29日 9時57分許 15萬元  11 被害人 洪浩松 110年10月29日 10時20分許 3萬元  12 告訴人 陳鼎文 110年10月29日 10時57分許 30萬元  13  告訴人 盧宥媗 （同編號2） 110年10月29日 11時44分許 24萬元  

附表二
編號 對應之犯罪事實 主文及宣告刑 1 如本判決附表一編號1（即附件二追加起訴書附表編號7）所載 徐正文犯三人以上共同詐欺取財罪，處有期徒刑壹年。 2 如本判決附表一編號2、13（即附件二追加起訴書附表編號1、5）所載 徐正文犯三人以上共同詐欺取財罪，處有期徒刑壹年伍月。 3 如本判決附表一編號3（即附件二追加起訴書附表編號6、8）所載 徐正文犯三人以上共同詐欺取財罪，處有期徒刑壹年貳月。 4 如本判決附表一編號4（即附件二追加起訴書附表編號10）所載 徐正文犯三人以上共同詐欺取財罪，處有期徒刑壹年。 5 如本判決附表一編號5（即附件二追加起訴書附表編號9）所載 徐正文犯三人以上共同詐欺取財罪，處有期徒刑壹年陸月。 6 如本判決附表一編號6（即附件ㄧ起訴書附表編號1）所載 徐正文犯三人以上共同詐欺取財罪，處有期徒刑壹年貳月。 7 如本判決附表一編號7（即附件ㄧ起訴書附表編號2）所載 徐正文犯三人以上共同詐欺取財罪，處有期徒刑壹年肆月。 8 如本判決附表一編號8（即附件二追加起訴書附表編號2、4）所載 徐正文犯三人以上共同詐欺取財罪，處有期徒刑壹年捌月。 9 如本判決附表一編號9（即附件二追加起訴書附表編號11）所載 徐正文犯三人以上共同詐欺取財罪，處有期徒刑壹年貳月。 10 如本判決附表一編號10（即附件二追加起訴書附表編號13）所載 徐正文犯三人以上共同詐欺取財罪，處有期徒刑壹年參月。 11 如本判決附表一編號11（即附件二追加起訴書附表編號3）所載 徐正文犯三人以上共同詐欺取財罪，處有期徒刑壹年。 12 如本判決附表一編號12（即附件二追加起訴書附表編號12）所載 徐正文犯三人以上共同詐欺取財罪，處有期徒刑壹年肆月。 

【附件一】
臺灣士林地方檢察署檢察官起訴書
                                    111年度偵緝字第885號
                                    111年度偵緝字第886號
　　被　　　告　徐正文　男　52歲（民國00年0月00日生）
　　　　　　　　　　　　住○○市○○區○○路000號2樓
　　　　　　　　　　　　國民身分證統一編號：Z000000000號
上列被告因詐欺案件，已經偵查終結，認應該提起公訴，茲將犯
罪事實及證據並所犯法條分敘如下：
　　　　犯罪事實
一、徐正文於民國110年10月間，加入真實姓名年籍均不詳之成
    年人等人所組成3人以上，以實施詐術為手段，具有持續性
    、牟利性及結構性之詐騙集團，徐正文提供其所有之永豐商
    業銀行帳戶:000-00000000000000號帳戶(下稱本案帳戶)以
    收取詐騙贓款，再依指示自本案帳戶提領詐騙贓款交付予詐
    騙集團其他成員。徐正文加入上開詐騙集團後，即夥同真實
    姓名年籍不詳之詐騙集團成年成員，共同基於3人以上共同詐欺
    取財及不正方法取得他人金融帳戶洗錢之犯意聯絡，先由該詐
    騙集團其他成員以如附表所示之詐騙方式，詐騙如附表所示
    之龔明生、陳永敏等人，致龔明生、陳永敏等人均陷於錯誤
    ，而於如附表所示時間，匯款如附表所示之款項至本案帳戶
    後，由徐正文辦理約定手機轉帳及持帳戶存摺、印章及提款
    卡等，於如附表所示時間、地點，分別以臨櫃及手機轉帳等
    方式，將龔明生、陳永敏等人所匯入之款項提領一空，復依詐
    騙集團其他成員指示將所提領贓款交付詐騙集團成年其他成
    員，以此方式共同詐騙龔明生、陳永敏等人。嗣經龔明生等
    人察覺有異報警處理，始循線查悉上情。
二、案經龔明生、陳永敏訴由新北市政府警察局淡水萬華分局報
    告偵辦。
　　　　證據並所犯法條
一、證據清單及待證事實：
編號 證據名稱 待證事實 一 被告徐正文於警詢及偵查中之供述 坦承以2萬元代價提供永豐商業銀行帳戶，而收受不明來源款項，並於提領附表所示款項後，交付予到場收款之不詳男子等事實。 二 1、告訴人龔明生於警詢之指訴。 2、內政部警政署反詐騙諮詢專線紀錄表、受理詐騙帳戶通報警示簡便格式表、金融機構聯防機制通報單；聊天紀錄。 3、匯款單據資料 證明告訴人龔明生遭不詳詐欺集團成員以附表所示手法詐騙後，而依對方之指示，將附表所示款項匯至指定帳戶等事實。  三 1、告訴人陳永敏於警詢之指訴。 2、內政部警政署反詐騙諮詢專線紀錄表、受理詐騙帳戶通報警示簡便格式表、金融機構聯防機制通報單。 3、匯款單據資料 證明告訴人陳永敏遭不詳詐欺集團成員以附表所示手法詐騙後，而依對方之指示，將附表所示款項匯至指定帳戶等事實。 四 永豐商業銀行帳戶:000-00000000000000開戶暨交易明細資料 證明帳戶係由被告徐正文所申用，以及告訴人2人受害金額等事實。 
二、核被告徐正文所為，係犯刑法第339條之4第1項第2款三人以
    上共同犯詐欺取財，以及違反洗錢防制法第2條第1款、第2
    款規定，應依同法第14條第1項處罰之洗錢等罪嫌。被告與
    共同參與上開犯行之不詳詐欺集團成員間，有犯意聯絡及行為
    分擔，請論以共同正犯。被告係以一行為同時觸犯三人以上
    共同犯詐欺取財及一般洗錢2罪名，乃想像競合犯，請依刑
    法第55條規定從一重之三人以上共同犯詐欺取財罪嫌處斷。
三、依刑事訴訟法第251條第1項提起公訴。
　  此　  致
臺灣士林地方法院
中　　華　　民　　國　 111　　年　　5 　　月　　19　　日
                          　　檢 察 官    錢 義 達
本件正本證明與原本無異
中　　華　　民　　國　 111　　年　　6　   月　 17    日
                              書 記 官    洪 永 宏
附錄本案所犯法條全文 
中華民國刑法第339條之4
犯第 339 條詐欺罪而有下列情形之一者，處 1 年以上 7 年以
下有期徒刑，得併科 1 百萬元以下罰金：
一、冒用政府機關或公務員名義犯之。
二、三人以上共同犯之。
三、以廣播電視、電子通訊、網際網路或其他媒體等傳播工具，
    對公眾散布而犯之。
前項之未遂犯罰之。
洗錢防制法第2條
本法所稱洗錢，指下列行為：
一、意圖掩飾或隱匿特定犯罪所得來源，或使他人逃避刑事追訴
    ，而移轉或變更特定犯罪所得。
二、掩飾或隱匿特定犯罪所得之本質、來源、去向、所在、所有
    權、處分權或其他權益者。
三、收受、持有或使用他人之特定犯罪所得。
洗錢防制法第14條
有第二條各款所列洗錢行為者，處 7 年以下有期徒刑，併科新
臺幣 5 百萬元以下罰金。
前項之未遂犯罰之。
前二項情形，不得科以超過其特定犯罪所定最重本刑之刑。
附表
編號 被害人 被害人遭詐騙方式 被害人匯款時、地 匯款金額 提領時、地 提領金額 1 龔明生 詐欺集團成員於110年9月22日，以投資股票可獲取高額利潤為由，唆使告訴人龔明生將現金新臺幣十萬元匯入被告徐正文名下永豐商業銀行帳戶:000-00000000000000內 於110年10月28日在永豐銀行溪湖分行臨櫃匯款 10萬元 於110年10月28日在永豐銀行景美分行(代號122) 140萬元  2 陳永敏 詐欺集團成員於110年10月下旬以投資比特幣可獲取高額利潤為由，唆使告訴人陳永敏將現金20萬匯入被告徐正文名下永豐商業銀行帳戶:000-00000000000000內 於110年10月28日國泰世華銀行前鎮分行臨櫃匯款 20萬元 自110年10月28日以手機轉入約定帳戶 78萬元 

【附件二】
臺灣士林地方檢察署檢察官追加起訴書
                                    111年度偵緝字第912號
                                    111年度偵緝字第913號
                                    111年度偵緝字第914號
                                    111年度偵緝字第915號
　　被　　　告　徐正文　男　52歲（民國00年0月00日生）
　　　　　　　　　　　　住○○市○○區○○路000號2樓
　　　　　　　　　　　　國民身分證統一編號：Z000000000號
上列被告因詐欺等案件，業經偵查終結，認與前經本署檢察官以
111年度偵緝字第885號、第886號提起公訴之案件，具有一人犯
數罪之相牽連關係，宜追加起訴，茲將犯罪事實及證據並所犯法
條分敘如下：
　　　　犯罪事實
一、徐正文於民國110年10月間，加入真實姓名年籍均不詳之成
    年人所組成之詐騙集團，由徐正文負責提供其所有之永豐商
    業銀行帳戶（帳號：000-00000000000000號帳戶，下稱本案
    帳戶)供該詐欺集團收取詐騙贓款，徐正文再依指示自該帳
    戶提領詐騙贓款或將款項轉帳至其他帳戶之方式詐騙被害人
    。徐正文加入該詐騙集團後，即夥同真實姓名年籍不詳之詐騙
    集團成年成員，共同基於3人以上共同詐欺取財、洗錢之犯意
    聯絡，由該詐騙集團其他成員以「假投資真詐財」之方式，
    詐騙如附表所示之盧宥媗等被害人，致其等均陷於錯誤，於
    110年10月27日至29日，匯款至本案帳戶（匯款時間、金額
    ，詳附表）後，再由徐正文以臨櫃提領、提款卡提領之方式
    ，提領被害人匯入之贓款，或以網銀轉帳、手機轉帳之方式
    ，將贓款提領或轉帳殆盡（詳附表「匯款流向」欄所載），
    以此方式製造金流斷點，掩飾、隱匿該等款項之去向。嗣附
    表所示被害人察覺有異，報警處理，經調閱本案帳戶申辦人
    資料，始查悉上情。
二、案經盧宥媗、劉碧霞、楊智涵、李旻貞、楊智涵、張秀瓊、
    張美華、陳鼎文、謝文松訴由新北市政府警察局淡水分局、
    屏東縣政府警察局東港分局報告偵辦。
　　　　證據並所犯法條
一、證據清單及待證事實：
編號 證據名稱 待證事實 一 被告徐正文於偵查中之供述(111年5月13日訊問筆錄) 坦承以2萬元將本案帳戶提供給他人使用之事實。 二 告訴人盧宥媗、劉碧霞、楊智涵、李旻貞、楊智涵、張秀瓊、張美華、陳鼎文、謝文松及被害人洪浩松、蔡憲益於警詢之指訴及其等所提供之匯款、轉帳資料。  證明附表所示之被害人，遭不詳詐欺集團成員以「假投資真詐財」之方式詐騙，並依對方之指示，匯款至被告上開帳戶等事實。  三 附表所示被害人提供之匯款、轉帳資料  四 本案帳戶之交易明細資料 證明被害人匯款後，款項旋遭被告以臨櫃提領、提款卡提領或網銀轉帳、手機轉帳之方式，將贓款提領或轉帳殆盡之事實 五 本署檢察官111年度偵緝字第885號、第886號起訴書 被告因將本案帳戶資料提供給他人，致其他被害人遭詐騙而匯款，被告所涉詐欺等犯行，業遭提起公訴之事實 
二、核被告徐正文所為，係犯刑法第339條之4第1項第2款三人以
    上共同犯詐欺取財罪嫌、洗錢防制法第14條第1項之洗錢罪
    嫌。被告與共同參與上開犯行之不詳詐欺集團成員間，有犯
    意聯絡及行為分擔，請論以共同正犯。被告係以一行為同時觸
    犯三人以上共同犯詐欺取財及一般洗錢2罪名，乃想像競合
    犯，請依刑法第55條規定從一重之三人以上共同犯詐欺取財
    罪嫌處斷。併請依被害人之人數，論以數罪。被告之犯罪所
    得，請依刑法第38條之1第1項前段及第3項之規定諭知沒收
    ，於全部或一部不能沒收或不宜執行沒收時，追徵其價額。
三、本案犯罪事實，與現由臺灣士林地方法院審理中之案件，有
    一人犯數罪之相牽連關係，屬於刑事訴訟法第7條第2款所定
    之相牽連案件，依同法第265條第1項規定，就相牽連之案件
    ，得於第一審辯論終結前追加起訴，為符訴訟經濟之目的，
    認本案有追加起訴一併審理之必要，爰予追加起訴。
四、依刑事訴訟法第265條第1項追加起訴。
　　此　致
臺灣士林地方法院
中　　華　　民　　國　 111　　年　　6 　　月　　21　　日
                            檢察官      鄭世揚
本件正本證明與原本無異
中　　華　　民　　國　 111　　年　　6 　　月　　29　　日
                            書記官      曾于倫
附錄法條：
中華民國刑法第339條之4
犯第 339 條詐欺罪而有下列情形之一者，處 1 年以上 7 年以
下有期徒刑，得併科 1 百萬元以下罰金：
一、冒用政府機關或公務員名義犯之。
二、三人以上共同犯之。
三、以廣播電視、電子通訊、網際網路或其他媒體等傳播工具，
    對公眾散布而犯之。
前項之未遂犯罰之。
洗錢防制法第14條
有第二條各款所列洗錢行為者，處 7 年以下有期徒刑，併科新
臺幣 5 百萬元以下罰金。
前項之未遂犯罰之。
前二項情形，不得科以超過其特定犯罪所定最重本刑之刑。
附表：
編號 被害人 匯款時間 匯款金額 匯款流向 備註 1 盧宥媗 110.10.27 14：38  30萬元 110.10.27 15：13 臨櫃提領70萬元 偵字4872號 2 劉碧霞 110.10.28 15：00 15：02  5萬元 5萬元 110.10.28 15：03 至 15：07 ATM提領計10萬元  3 洪浩松 (未提告) 110.10.29 10：20  3萬元 110.10.29 11：25 至 16：18 以臨櫃提款（100萬元）、網銀轉帳（118萬元）、手機轉帳（42萬元）、ATM提款（12萬元）  4 劉碧霞 110.10.29 10：48  140萬元   5 盧宥媗 110.10.29 11：44  24萬元   6 楊智涵 110.10.27 12：43 5萬元 110.10.27 15：13 臨櫃提款40萬元 偵字3754號 7 李旻貞 110.10.27 13：43  5萬元   8 楊智涵 110.10.28 12：40  4萬元 110.10.28 14：57 手機轉帳78萬元  9 張秀瓊 110.10.28 13：59  80萬元   10 張美華 110.10.28 13：28 5萬原  偵字4759號 11 蔡憲益 (未提告) 110.10.29 09：04  10萬元 110.10.29 11：55 手機轉帳118萬元 偵字3754號 12 陳鼎文 110.10.29 10：57  30萬元   13 謝文松 110.10.29 09：57  15萬元  偵字1846號